THALES VINÍCIUS LEAL BARCELOS

Solteiro, 20 Anos, sem filhos

RESUMO:

Trabalhei como social media, vendas e e-commerce. Já atuei em manutenção de eletrônicos, conserto e reparo de máquinas e acessórios. Tenho conhecimento na área da tecnologia em HTML, CSS, Javascript, Python, C#, Banco de dados (PostgreSQL), JAVA, Excel (VBA), Pacote Office, Photoshop e inglês fluente. Além de ótima interação com o público por trabalhar em vendas (2 anos) e em portaria (1 ano).

EXPERIENCIA:

UniCópias

Outubro 2024 - Presente

- Atendimento ao cliente: Auxílio em cópias, impressões e digitalizações, garantindo satisfação.
- Operação de equipamentos: Manuseio de máquinas como copiadoras, impressoras e scanners.
- Gestão de pagamentos: Recebimento, processamento de pagamentos e emissão de recibos.

CODESEG: Segurança - Porteiro - Janeiro 2023 – outubro 2024

- **Controle de acesso e tecnologia**: Gerenciamento de acesso em condomínio de alto padrão, com uso de sistemas de segurança e padronização de tecnologias.
- Soft Skills: Alta capacidade de interação e resolução de problemas com funcionários, clientes e proprietários.

Form's Calçados - Fábrica de calçados e Marketplace (2021 – 2022)

• Responsável pela separação de calçados, separação de encomendas, embalagem para E-COMMERCE, estamparia de moletons em prensa de adesivo, tratamento de estampas pelo Photoshop e CorelDraw.

Só Botinas - Loja de botinas e LEALE Boutique -Loja de roupas femininas (2018 – 2021)

Responsável pela loja, atendimento, estoque, organização, limpeza, caixa e vendas.

EDUCAÇÃO

UNI-FACEF

Bacharel em Engenharia de Software

Tecnologias: Python, Git, Java Spring Boot, HTML5, CSS6, JavaScript (ES5 e ES6), Node.js, TypeScript, ReactJS, PostgreSQL e etc

Status: Cursando – Período Noturno – 4° semestre (2° ano)

SESI FRANCA

Curso preparatório para a **OBR** (Olimpíada Brasileira de Robótica)

Tecnologias: Arduino e Arduino IDE (C e C++)

Status: **Finalizado**

SENAC

Curso técnico em Programação em C#

Tecnologias: C#
Status: Finalizado
MICROCAMP

Curso técnico em Desing de Games

Tecnologias: Unreal Engine, 3dsmax, Photoshop

Status: *Finalizado*

KNOW-HOW e CNA FRANCA

Curso de Inglês do básico ao avançado

Status: Finalizado

ACIF

Curso técnico em **Photoshop** Tecnologias: Photoshop Status: **Finalizado**

PORTIFÓLIO

Link - https://thalesleal.netlify.app

CONTATO

LinkedIn: www.linkedin.com/in/thales-leal/ GitHub: www.github.com/thalesleall WhatsApp/Telefone: +55 (16) 99963-2821 Email: thalesvinicius.leal@gmail.com